【裁判字號】    96,易,399
【裁判日期】    970808
【裁判案由】    竊盜
【裁判全文】
臺灣花蓮地方法院刑事判決               96年度易字第399號
公  訴  人  臺灣花蓮地方法院檢察署檢察官
被      告  乙○○
            甲○○
                    （現於臺灣臺北監獄士林分監另案執行）
上列被告因竊盜案件，經檢察官提起公訴（96年度偵字第3860號
），本院判決如下：
    主  文
乙○○犯結夥竊盜罪共二罪，各處有期徒刑捌月。應執行有期徒
刑壹年。
甲○○犯結夥竊盜罪共二罪，均累犯，各處有期徒刑捌月。應執
行有期徒刑壹年。
    事  實
一、甲○○曾因偽造文書案件，經本院以92年度訴字第74號判處
    有期徒刑6月確定，於民國93年1月15日執行完畢，仍不知悔
    改，復與乙○○及丁○○（已先行審結），共同意圖為自己
    之不法所有，於96年6 月23日某時，分別在花蓮縣光復鄉○○街366 巷某處工寮，以徒手之方式，竊取己○○所有之農
    耕機一台，得手後於同日下午20時許，以乙○○駕駛之農用
    搬運車載運至資源回收場售予不知情之負責人丙○○，得款
    新臺幣（下同）900 元，三人朋分花用。甲○○等三人復於
    96年6 月23日某時，另共同意圖為自己之不法所有，在花蓮
    縣光復鄉○○街16巷3之4號前，以徒手竊得戊○○所有之鐵
    牛車引擎、鐵製絞盤等物得逞，旋即於96年6月24日上午5時
    許，將上開竊得之物，搬運至資源回收場以3200元之代價轉
    賣予不知情之負責人丙○○，得款亦朋分花用。嗣為警據循
    線查獲，並起出上開農耕機、鐵牛車引擎、絞盤各1 部等物
    （均已發還）。
二、案經花蓮縣警察局鳳林分局報告臺灣花蓮地方法院檢察署檢
    察官偵查起訴。
    理  由
一、按被告以外之人於審判外之言詞或書面陳述，除法律有規定
    者外，不得作為證據；被告以外之人於審判外之陳述，雖不
    符前四條之規定，而經當事人於審判程式同意作為證據，法
    院審酌該言詞陳述或書面陳述作成時之情況，認為適當者，
    亦得為證據；當事人、代理人或辯護人於法院調查證據時，
    知有第159 條第1 項不得為證據之情形，而未於言詞辯論終
    結前聲明異議者，視為有前項之同意，刑事訴訟法第159 條
    第1 項、第159 條之5 第1 項、第2 項分別定有明文。查證
    人即被害人己○○、戊○○、證人丙○○於警詢時所為陳述
    ，因被告等及公訴人於本案言詞辯論終結前，均未對之有何
    異議，否認該警詢中陳述之證據能力，自應視為同意作為證
    據，且稽之上開陳述作成時之客觀狀況，亦無不適當之情形
    ，故應認具有證據能力，合先敘明。
二、上揭事實，業據被告甲○○於本院準備程序及審理時坦承不
    諱，訊據被告乙○○固坦承確有先後二次與被告甲○○、丁○○將起訴書所載之贓物載運至聚發資源回收場出售，並分
    得售得之款項之情事，惟矢口否認有何竊盜犯行，辯稱：「
    我是幫甲○○、丁○○運東西而已，因為他們說若我幫忙運
    東西，會給我一百元，所以我才幫他們運，我不認識丁○○
    ，我與甲○○是鄰居，我是去甲○○大坪村的家中搬運那些
    東西，農耕機是小台、手推的，我沒有問甲○○那些東西的
    來源，他只有說這是要拿去賣的，物主看到我們之後，丁○○與甲○○就跑掉了，我承認我有載那些東西去賣，但我沒
    有偷。」等語。然查：
  (一)上揭事實，業經共犯即被告丁○○、甲○○迭於本院準備程
    序及審理時坦承自白，核與證人即被害人己○○於警詢時之
    證述、證人即被害人戊○○於警詢及本院審理時之證述、證
    人丙○○於警詢、偵查中及本院審理時之證述相符，並有花
    蓮縣警局鳳林分局光復駐所受理刑事三聯單、受理各類案件
    紀錄表各一份、讓渡證明書一份、贓物認領保管單二份、刑
    案現場測繪圖二份、現場暨查獲照片共16張等證據在卷可稽
    ，足認被告甲○○自白與事實相符，堪信真實。
  (二)次據證人丙○○於本院結證表示：「96年6 月24日當天是被
    告三人一起拿來賣的時候，我有問他們這些東西是否他們自
    己的，他們跟我說那是他們自己的，當時係由甲○○出面跟
    我簽切結書，另被告二人都在場，開車的人是乙○○，他們
    之前就有拿過鐵來賣。被告三人到我的回收場二次，第一次
    是96年6 月23日晚上八點，當時收到小型耕農機，賣的人是
    被告三人，他們來的時候都沒有帶身分證，故未簽切結書，
    賣的金額是九百元，當時是乙○○跟我說小型耕田機是他家
    的，我也是將九百元交給乙○○，另一次是96年6 月24日早
    上五點，他們賣的東西是鐵牛頭及絞盤，賣的人也是被告三
    人，由甲○○簽名，錢我也是交給乙○○，後來乙○○再將
    錢交給甲○○，乙○○及甲○○都有說那些東西是他們家裡
    的，我報案的時間是96年6 月25日，我會報案是因為我看到
    第一次收的小型耕田機很可疑，我認為應該是己○○的，才
    去報案，被告三人二次過來我這邊都是乙○○開車載的。」
    等語，被告乙○○為變賣贓物竟向上開證人謊稱東西是自己
    所有的，足認其確屬知情，犯意明確，故其以前詞置辯，顯
    不可採。
  (三)又據證人即被告甲○○結證表示：「偷這些東西時，乙○○
    在場，賣這些東西時，乙○○也在場。錢是丁○○及乙○○
    分給我的，他們二人提議的，我本來還阻止他們，但他們不
    聽，我們在偷東西之前有喝酒。」等語，足證被告乙○○確
    有參與竊盜之實行，非純屬搬運贓物而已，至為灼然。
  (四)綜上所述，被告乙○○所辯，純係卸責之詞，均不足採。從
    而本案之事證已臻明確，上開被告二人之犯行堪以認定，應
    予依法論科。
二、核被告二人先後所為，均係犯刑法第321 條第1項第4款之結
    夥竊盜罪。被告甲○○、乙○○與丁○○共犯上開二次竊盜
    犯行間，均有犯意之聯絡與行為之分擔，皆應論以共同正犯
    。被告二人上開二次犯行，其時地不同，犯意互異，行為各
    別，應分論併罰。又查被告甲○○曾有事實欄所載之犯罪科
    刑及執行情形，此有臺灣高等法院被告全國前案紀錄表一份
    在卷可查，其於有期徒刑執行完畢後五年以內故意再犯本件
    有期徒刑以上之二罪，均為累犯，均應依刑法第47條第1 項
    之規定加重其刑。
三、爰審酌被告甲○○有犯罪前科，素行不佳、被告乙○○無犯
    罪前科，素行尚佳，其二人之生活狀態、智識程度、犯罪動
    機、目的、手段、所生對社會之危害、竊取財物之價值、各
    自分工之角色、分得贓款之情形，及被告甲○○犯後坦承犯
    行，已知悔悟、被告乙○○飾詞狡辯，態度不佳等一切情狀
    ，分別量處如主文所示之刑，並定其應執行刑，以資懲儆。
據上論斷，依刑事訴訟法第299條第1項前段，刑法第321條第1項
第4款、第28條、第47條第1項、第51條第5款，判決如主文。
本案經檢察官孫源志到庭執行職務。
中    華    民    國    97    年    8     月    8     日
                        臺灣花蓮地方法院刑事第二庭
                                    法  官  沈培錚
上列正本證明與原本無異。
如對本判決不服，應於送達後10日內，向本院提出上訴狀（上訴
狀應記載具體上訴理由並應抄附繕本）告訴人或被害人如對於本
判決不服者，應具備理由請求檢察官上訴，其上訴期間之計算係
以檢察官收受判決正本之日期為準。
中    華    民    國    97    年    8     月    11    日
                                    書記官
附錄本判決論罪之法律條文：
中華民國刑法第321條：
犯竊盜罪而有左列情形之一者，處六月以上、五年以下有期徒刑
：
一、於夜間侵入住宅或有人居住之建築物、船艦或隱匿其內而犯
    之者。
二、毀越門扇、牆垣或其他安全設備而犯之者。
三、攜帶兇器而犯之者。
四、結夥三人以上而犯之者。
五、乘火災、水災或其他災害之際而犯之者。
六、在車站或埠頭而犯之者。
前項之未遂犯罰之。


司法院資訊處製作；財團法人民間司法改革基金會備份。
